臺灣高雄地方法院刑事判決　　　　　　　94年度訴字第2747號
公　訴　人　臺灣高雄地方法院檢察署檢察官
被　　　告　甲○○
上列被告因違反毒品危害防制條例案件，經檢察官提起公訴（94
年度毒偵字第5275號）及移送併案審理（94年度毒偵字第5910號
、第7788號），被告於本院準備程序進行中，就被訴事實為有罪
之陳述，經本院告知簡式審判程序意旨，並聽取公訴人及被告之
意見後，本院合議庭裁定由受命法官獨任依簡式審判程序審理，
判決如下：
    主  文
甲○○連續施用第一級毒品，累犯，處有期徒刑壹年。
扣案之第一級毒品海洛因貳包（分別為：驗後淨重零點零伍公克
、空包裝重零點貳零公克；驗後淨重零點壹公克、空包裝重零
點壹柒公克）、殘留第一級毒品海洛因之注射針筒壹支均沒收銷
毀之。
    事  實
一、甲○○前因施用毒品案件，經本院裁定送觀察、勒戒後，因
    無繼續施用毒品之傾向，經臺灣高雄地方法院檢察署檢察官
    以87年度偵字第19949 號不起訴處分確定；又因施用毒品案
    件，經本院裁定送觀察、勒戒後，再經本院以92年度毒聲字
    第2510號裁定令入戒治處所施以強制戒治，並經本院以92年
    度毒聲字第7281號裁定停止戒治，於民國93年4 月17日保護
    管束期滿執行完畢，此案且經臺灣高雄地方法院檢察署檢察
    官起訴，經本院以92年度訴字第1214號判決判處有期徒刑10
    月確定，於93年12月16日縮短刑期執行完畢。
二、其猶不知悔改，明知海洛因業經公告列為毒品危害防制條例
    第2 條第2 項第1 款之第一級毒品，不得非法持有、施用，
    竟基於施用第一級毒品海洛因之概括犯意，於前開強制戒治
    執行完畢釋放後5 年內即94年1 月底起至同年8 月18日中午
    某時止，連續在其位於高雄縣美濃鎮○○街41巷9 號住處及
    住處附近田裡等地，以將第一級毒品海洛因置於注射針筒摻
    水混合後注射身體等方式，每2 天施用第一級毒品海洛因1
    次。嗣為警分別於下述時、地查獲：(一)於94年5 月13日晚上
    8 時許，經其同意為警採尿，送驗結果呈嗎啡陽性反應而查
    獲；(二)於94年6 月21日下午4 時40分許，在高雄縣美濃鎮○
    ○路○段15號，因形跡可疑，為巡邏員警盤查，扣得第一級
    毒品海洛因1 包（驗後淨重0.05公克、空包裝重0.2 公克）
    及殘留第一級毒品海洛因之注射針筒1 支；(三)於94年8 月18
    日下午3 時40分許，為警於其住處前查扣持有之第一級毒品
    海洛因1 包（驗後淨重0.31公克、空包裝重0.17公克），並
    經同意採尿送驗後，檢驗結果呈嗎啡陽性而知悉上情。
三、案經高雄縣政府警察局旗山分局移送臺灣高雄地方法院檢察
    署檢察官偵查起訴並移送併辦。
    理  由
一、本件被告甲○○所犯為死刑、無期徒刑、最輕本刑為3 年以
    上有期徒刑以外之罪，其於準備程序進行中，就被訴事實為
    有罪之陳述，經告知簡式審判程序之旨，並聽取當事人之意
    見後，本院合議庭裁定由受命法官獨任進行簡式審判程序，
    合先敘明。
二、上揭事實，業據被告於本院審理時坦承不諱，且其於上開時
    地為警查獲時所採取之尿液，經分別送請臺灣檢驗科技股份
    有限公司檢驗，均呈嗎啡陽性反應，有該公司94年6 月2 日
    、7 月6 日及9 月8 日分別出具之濫用藥物尿液檢驗報告各
    乙份附卷可稽。扣案之白粉共計2 包送請法務部調查局檢驗
    結果，送驗白粉確均含第一級毒品海洛因成分（1 包為驗後
    淨重0 .05 公克、空包裝重0.20公克；另1 包驗後淨重為0.
    31公克、空包裝重0.17公克），此有該局94年9 月14日調科
    壹字第220020 9 11 號、94年11月1 日調科壹字第22002135
    0 號鑑定通知書各乙份在卷可考，另扣案之注射針筒1 支，
    經送請高雄醫學大學附設中和紀念醫院鑑定結果，檢出殘留
    第一級毒品海洛因之陽性反應，有該院94年8 月23 日 報告
    編號0000-000號之檢驗報告乙份可佐，並有上開第一級毒品
    海洛因2 包及殘留第一級毒品海洛因之注射針筒1 支扣案可
    資佐證。被告上開自白與事實相符，自可採為認定事實之證
    據，其施用第一級毒品之犯罪事實，堪以認定。被告前因施
    用毒品案件，經本院裁定送勒戒處所觀察勒戒，經臺灣高雄
    地方法院檢察署檢察官以不起訴處分確定；復因施用毒品案
    件，經本院裁定送勒戒處所觀察勒戒、強制戒治，又經本院
    裁定停止戒治，於93年4 月17日強制戒治期滿之事實，有臺
    灣高等法院被告前案紀錄表、本院被告院內索引卡紀錄表及
    臺灣高雄地方法院檢察署刑案資料查註紀錄表各乙份附卷可
    參，其於強制戒治執行完畢釋放後，5 年內再犯本件施用第
    一級毒品罪，事證明確，應予依法論科。
三、按對於施用毒品者之追訴，依毒品危害防制條例第23條第2
    項規定：「觀察、勒戒或強制戒治執行完畢釋放後，5 年內
    再犯第10條施用毒品之罪者，應依法追訴。」本件被告前因
    施用毒品案件，經觀察勒戒、強制戒治，於93年4 月17日強
    制戒治期滿，其於5 年內再犯本件施用毒品案件，依毒品危
    害防制條例第23條第2 項之規定，應依法追訴。核被告所為
    ，係犯毒品危害防制條例第10條第1 項之施用第一級毒品罪
    。被告先後多次施用第一級毒品之犯行，時間緊接，均犯相
    同之罪名，顯係出於概括之犯意為之，為連續犯，依刑法第
    56條之規定以一罪論，並加重其刑。被告持有第一級毒品進
    而施用，持有之低度行為各為施用之高度行為所吸收，不另
    論持有毒品之罪。被告前因施用毒品案件，經本院判處有期
    徒刑10月，於93年12月16日縮短刑期執行完畢，此有臺灣高
    等法院被告前案紀錄表及臺灣高雄地方法院檢察署刑案資料
    查註紀錄表各1 份在卷可稽，其於5 年以內再犯本件有期徒
    刑以上之罪，為累犯，應依刑法第47條規定加重其刑，並遞
    加重之。至檢察官移送併案審理部分（指94年度毒偵字第59
    10號、第7788號）即被告於94年5 月13日至94年6 月21 日
    中午止、同年8 月9 日中午12時許起至同月18日下午5 時15
    分許止及經被告自白於94年1 月底起至為警第1 次查獲時日
    之施用第一級毒品犯行等，雖均未據起訴，惟與已起訴論罪
    科刑部分，各有連續犯之裁判上一罪或事實上一罪之關係關
    係，為起訴效力所及，既經查明，本院自得一併審究，附此
    敘明。
四、爰審酌被告前因犯毒品危害防制條例案件經2 次觀察、勒戒
    及1 次強制戒治，分別為不起訴處分及判刑確定，猶未能徹
    底戒絕毒品，顯見無戒毒悔改之意；另考量施用毒品乃自戕
    一己之身體健康，尚未對他人造成危害，且犯後坦承犯行，
    態度尚可等一切情狀，量處如主文所示之刑。前開扣案之白
    粉2 包，經送驗結果確屬第一級毒品海洛因（分別為驗後淨
    重0.05公克，空包裝重0.20公克；及驗後淨重0.31公克、空
    包裝重0.17公克），其包裝袋均無從與其上殘留之海洛因分
    離，另殘留第一級毒品海洛因之注射針筒1 支，其上殘留之
    海洛因亦無從分析剝離，均依毒品危害防制條例第18條第1
    項前段規定宣告沒收銷燬之。
據上論斷，應依刑事訴訟法第273 條之1 第1 項、第299 條第1
項前段，毒品危害防制條例第10條第1 項、第18條第1 項前段，
刑法第11條、第56條、第47條，判決如主文。
中　　華　　民　　國　　94　　年　　11　　月　　30　　日
                  刑事第六庭    法  官  楊佩蓉
以上正本證明與原本無異。
如不服本判決，應於收受送達後10日內向本院提出上訴書狀。
 　　　　　　　　　　　　       書記官  翁淑珮
中　　華　　民　　國　　94　　年　　11　　月　　30　　日
附錄本案判決論罪科刑法條：
毒品危害防制條例第10條第1項
施用第一級毒品者，處6月以上5年以下有期徒刑。
